臺灣板橋地方法院民事判決　　　　　　　　93年度訴字第56號
原　　　告　劉淑泙即維新科技企業社
訴訟代理人　鄧湘全律師
複 代理 人　陳怡如律師
參　加　人　采鑫科技股份有限公司
法定代理人　乙○○
訴訟代理人　楊肅欣律師
被　　　告　磐儀科技股份有限公司
法定代理人　甲　○
訴訟代理人　陳茂榮
　　　　　　陳介文
　　　　　　丙○○
上列當事人間請求給付貨款事件，經本院於民國94年7 月20日言
詞辯論終結，判決如下：
    主      文
被告應給付原告新台幣壹佰陸拾壹萬肆仟貳佰伍拾柒元及自民國
九十三年二月四日起至清償日止，按週年利率百分之五計算之利
息。
訴訟費用及參加訴訟費用均由被告負擔。
本判決於原告以新台幣伍拾參萬捌仟元供擔保後，得假執行，但
被告以新台幣壹佰陸拾壹萬肆仟貳佰伍拾柒元為原告供擔保後，
得免為假執行。
    事實及理由
壹、程序上方面：
    按就兩造之訴訟有法律上利害關係之第三人，為輔助一造起
    見，於該訴訟繫屬中，得為參加。民事訴訟法第58條第1 項
    定有明文。查本件參加人采鑫科技股份有限公司﹙下稱采鑫
    公司﹚主張原告起訴請求被告給付1,614,257 元之貨款，經
    被告以貨品有瑕疵為由拒絕給付，因被告抗辯所稱之貨品確
    有部分係由原告向參加人購入後轉售與被告等情，為兩造所
    不爭執，堪信參加人前開主張非虛，是參加人對於兩造之本
    件訴訟，即有法律上之利害關係，參加人為輔助原告起見，
    聲明參加本件訴訟，應予准許，合先敘明。
貳、實體上方面：
一、原告起訴主張：
(一)、被告前於民國92年4 月28日起，陸續向原告訂購品名為HiCO
    RE-i6320、EmETX-i602、HiCORE-i6414、EmCORE-v619 、Em
    CORE-i613 、PBPCI-4SA 等電子材料，扣除銷貨折讓部份，
    總價金為1,224,870 元；被告另於92年5 月27日、同年6 月
    16日向原告訂購品名為EmCORE-n511 之電子板裸板﹙下稱系
    爭電子板裸板﹚，價金計為422,100 元；前開貨物，原告均
    已依約交付予被告，惟被告除了就系爭電子板裸板先行給付
    部分貨款32,713元，其餘貨款均未給付予原告，共計積欠貨
    款1,614,257 元未付，迭經原告請求均未獲給付，為此，爰
    依買賣契約之法律關係，提起本件訴訟，並聲明：１、被告
    應給付原告1,614,257 元，及自起訴狀繕本送達被告翌日起
    至清償日止，按週年利率百分之五計算之利息。２、願供擔
    保，請准宣告假執行。
(二)、對被告抗辯所為之陳述：
１、被告抗辯稱系爭電子板裸板290 片部份，因存在品質上之缺
    失，原告之給付顯然不符債之本旨，並據以主張解除系爭電
    子板裸板之買賣契約云云，完全無稽，蓋茍其所辯屬實，被
    告何以收受系爭電子板裸板，並且加以使用？況系爭電子板
    裸板並無瑕疵，被告當無解除契約之權利可茲行使。
２、被告另抗辯稱原告出售之系爭電子板裸板，在交付時已存在
    品質缺失，並提出自行委託工研院電子所鑑定之92年9 月8
    日鑑定報告，證明系爭電子板裸板具有「製程不良」與「銲
    錫能力不佳」兩項重大缺失，進而主張因之受有重新加工置
    換IC等損害云云。惟查：
、實際上，前開工研院電子所92年9 月8 日鑑定報告中所使用
    由被告送鑑定之樣品是否即為原告出售交付被告之系爭電子
    板裸板，並未經原告確認自屬有疑，當無從執被告提出之前
    開鑑定報告以玆證明原告出售被告之系爭電子板裸板有瑕疵
    。
、退萬步言，即令被告所提交工研院電子所之樣品即為原告送
    交被告之貨物，惟前開鑑定報告，亦未能證明系爭貨物是有
    瑕疵的，或是說能證明瑕疵之數量。蓋鑑定過程依被告的說
    明，是拔除被告已為加工零件後之PC板裸板再送鑑定，並非
    原始原告送交被告之裸板送鑑定，當無法排除被告自行加工
    系爭電子板裸板過程中因而產生問題。
、再由被告所提出之前開鑑定報告觀之，該報告之「結果與討
    論部份」載有三點，第一點謂由BGV 銲墊切片影像可發現，
    部份銲墊與基材有局部分離現象，並謂該分離現象可能是重
    工或外力所造成，就此部份，顯可說明該報告所使用之樣品
    ，被告自行送了「不良組裝板（化金板）」一片，是縱有被
    告抗辯所述之瑕疵，鑑定報告第一點即可說明是由重工或外
    力所造成，並非原始貨品製造所生之問題。鑑定報告第二點
    載明鎳磷層表面有些許微小裂痕存在，這些裂痕可能是無電
    鍍鎳金製程不良所造成；第三點載明鎳層裂痕右邊區域之錫
    鉛已經和鎳層完成銲接，但是鎳層裂痕左側之錫鉛並未與鎳
    層完成銲接，這可能是銲墊此區域之焊錫能力不佳所造成。
    無論前開第二、三點所說明之意義為何，亦僅說明是「可能
    性」而已，該可能性所造成的情況，究否是貨品之瑕疵，前
    開鑑定報告並未加以肯認。從而，即便由被告提出之前開鑑
    定報告，也沒有遽然下結論謂加工不吃錫是因為原告交付之
    系爭電子板裸板製程不良或焊錫能力不佳所造成。
、被告雖抗辯稱因系爭電子板裸板存有瑕疵，僅得自行重工後
    出貨，受有重工損失之646 片IC，並提出重工明細表為憑，
    然核諸該等重工明細表之記載，BGA 耗損部份，僅分別有二
    片、三片共計五片而已，益見被告前開抗辯不實。
、被告又抗辯稱測試系爭電子板發生問題是不定時的云云，完
    全無稽，因為加工後，經測試馬上可以發現問題，不會等到
    其後客戶反應才發現問題存在。又被告既稱經客戶反應有不
    良品時，才發現瑕疵云云，試問被告如何確認是原告送交貨
    品時所存在之瑕疵？因此，被告對於瑕疵一事，屬片面推論
    ，並無證據可證。尤有甚者，前開被告提出之測試檢驗報告
    第一頁附註第一點即載明：本報告僅供委託者參考，不作任
    何證明之用。第三點載明：本報告僅對檢送樣品負責，且分
    離使用無效。因此，被告分離該樣品而使用系爭檢驗報告，
    就其證據能力已屬有疑，而且如前所述，其亦未能證明有瑕
    疵之事實，被告抗辯有瑕疵而造成損害一事，顯無理由，其
    主張抵銷即無可採。
３、被告抗辯稱委託工研院電子所鑑定因而支出181,538 元，亦
    應由原告負擔，並主張與原告得請求之貨款加以抵銷云云，
    即令被告確實支出該筆鑑定費用，亦與原告無關，被告主張
    應由原告負擔等語顯無理由。
二、原告之參加人采鑫公司則以：
(一)、原告起訴請求被告給付買賣價金，被告抗辯系爭電子板裸板
    在交付時存在品質缺失，並經前開工研院電子所鑑定報告認
    確認有「製程不良」與「銲錫能力不佳」兩項重大缺失，因
    認買賣標的物有瑕疵，主張解除契約，請求重工及鑑定費用
    之賠償，並與本件貨款互為抵銷云云，然為原告所否認，嗣
    再經兩造及參加人同意送請工研院電子所鑑定，鑑定結果為
    ：（１）分析樣品（Ａ－１、Ａ－２、Ａ－３、Ａ－４、Ｂ
    －１及Ｂ－２）之化金層與鍍鎳層界面處並沒有明顯之氧化
    現象，有該院94年4 月25日電子裸板之分析檢測報告在卷可
    稽，足證系爭電子板裸板買賣並無被告抗辯之瑕疵存在。
(二)、至於該分析檢測報告（２）分析樣品（Ｂ－１及Ｂ－２）銲
    墊表面有輕微之鎳及銅存在，鎳及銅於大氣環境下容易氧化
    。嚴重的表面氧化現象可能導致銲墊之銲錫性不良，並影響
    銲點之強度等語，鑑定報告此部份所指「在一定條件，且為
    嚴重情形下可能導致此瑕疵」，係屬推測之詞，自難資為認
    定不利於原告事實之證據，更何況系爭電子板裸板買賣於交
    付時均用真空包裝，目的當然是為防止表面鎳銅成分產生之
    氧化作用，而送鑑定之系爭電子板裸板係於92年5 、6 月間
    所製造，被告於開封加工後發現有如其主張之瑕疵，並未立
    即予以封裝，迄94年3 月25日始予鑑定，其間，間隔將近二
    年，銲墊表面容易氧化，本屬自然現象，若要細究，亦屬可
    歸責於被告之事由，自應由被告承擔其不利益。
(三)、綜上，系爭電子板裸板買賣並無被告抗辯之瑕疵，原告起訴
    請求被告如數給付買賣價金，即有理由。
三、被告抗辯略以：
(一)、被告自92年4 月起，向原告下單購買產品代號為ＨｉＣＯＲ
    Ｅ－ｉ６３２０、ＥｍＥＴＸ－ｉ６０２、ＨｉＣＯＲＥ－
    ｉ６４１４、ＥｍＣＯＲＥ－ｖ６１９、ＥｍＣＯＲＥ－ｉ
    ６１３、ＰＢＰＣＩ－４ＳＡ及ＥｍＣＯＲＥ－ｎ５１１等
    ＰＣＢ電子板裸板，準備加工銲接ＩＣ等其他零組件後，售
    予被告之客戶，其中被告向原告購入代號ＥｍＣＯＲＥ－ｎ
    ５１１之ＰＣＢ電子板裸板即系爭電子板裸板共計1200片﹙
    被告迄起訴前，已將系爭電子板裸板中之910 片投入加工生
    產，餘290 片未投入加工生產﹚；而前開所購貨物之貨款，
    被告至目前為止，已付予原告32,713元，尚有貨款1,614,25
    7 元未付。
(二)、又原告交付之系爭電子板裸板，程序上須先經原告為「化金
    處理」，即在系爭電子板裸板「鎳層」表面上，鍍上化金層
    ，而化金處理方式，有二種化金電鍍在鎳層方式，第一種是
    直接刷上化金層，其缺點為用刷的方式處理，容易造成化金
    厚度不一，也容易沾污造成接觸不良現象。另一種是用浴槽
    浸泡將化金電鍍在鎳層。前開二種化金處理方式，都必須先
    將電子板裸板鍍鎳層酸洗，並將酸洗液沖洗乾淨後，才能鍍
    化金層，如果電子板裸板鍍鎳層酸洗過程中，未將酸洗液沖
    洗乾淨，或是清洗水質不乾淨水面有油漬，即直接鍍化金層
    ，則殘留之酸洗液或有油質清洗水與鍍化金混合後，電子板
    裸板之「鍍鎳層」與「化金層」會產生「化金氧化」現象，
    或是鎳層與化金層之間，因沾污而生接觸不良之嚴重瑕疵，
    因為系爭電子板裸板係為連接所有IC零件功能之基本板，如
    果基本板有接觸不良之瑕疵，將易導致所有附著於上之IC零
    件功能出現不穩定現象，並致生電腦硬體時而無法正常運作
    ，或根本無法運作之結果。而系爭電子板裸板化金處理有無
    瑕疵、鍍鎳層與化金層間有生「化金氧化」「接觸不良」現
    象，根本無法以肉眼辨識，更非一經組裝IC零件測試即知，
    而須俟組裝完成，甚至須待電腦硬體使用一段期間始知，先
    此敘明。
(三)、本案被告知悉系爭電子板裸板存有瑕疵，係被告先於92年8
    月，在加工過程中發現計有325 片之系爭電子板裸板發生「
    不吃錫」之現象，而無法順利將ＩＣ銲接其上製成成品，嗣
    被告通知原告之業務人員「劉志煌」前來說明處理善後，經
    兩造協商同意將委託公正第三人即財團法人工業研究院電子
    技術研究所（下稱工研院電子所）鑑定系爭電子板裸板發生
    「不吃錫」現象之原因以釐清責任歸屬，被告亦同時向原告
    表示因背負「公司信譽」與「出貨」之壓力，擬先行將前開
    不良品重新加工以按時送交被告客戶，惟因ＩＣ本身屬於精
    密電子零件，一旦銲接失敗即無法重覆利用，勢將形成被告
    雙重成本損失，故被告聲明如鑑定結果顯示缺失係可歸責於
    原告時，原告應承擔被告將系爭電子板裸板重新加工及送交
    第三人鑑定之費用，凡此皆獲原告之口頭允諾。嗣被告自前
    開不良品中取樣乙件委託工研院電子所鑑定，依92年9 月8
    日工研院電子所之鑑定報告結果顯示，送交鑑定之樣本存在
    「製程不良」與「銲錫能力不佳」兩項重大品質缺失，足見
    該等缺失顯係於原告交貨與被告時即已存在，被告除將前開
    鑑定報告結果通知原告外，並再次請原告出面協調解決，雙
    方雖數經討論，惟原告始終未對被告之要求與聲明做任何積
    極回應，被告復陸續接獲客戶反應產品品質不良致遭退貨，
    經被告檢視遭退貨之系爭電子板裸板發現仍是存在「不吃錫
    」之缺失，總計再遭退貨系爭電子板321 片，故被告仍須將
    該批不良品重新加工置換ＩＣ，此又造成被告額外之成本損
    失，被告至此已將原告所交付之系爭電子板裸板總計646 片
    ﹙前開325 片加321 片為646 片﹚重新加工置換ＩＣ。嗣後
    被告再度向原告反應缺失，並將庫存中完全未加工使用之系
    爭電子板裸板290 片退還原告，惟原告未將該批退貨收下，
    竟又運還被告。嗣原告雖於92年10月7 日，向被告取回6 片
    系爭電子板裸板自行分析缺失，惟其結論含糊不清。原告又
    於92年10月9 日，向被告取回10片系爭電子板裸板自行分析
    ，但此次卻未有任何答覆。最後原告再於92年11月7 日，向
    被告取回系爭電子板裸板送交工研院鑑定分析，惟原告迄今
    仍「不敢」向被告說明最後之鑑定結果，衡情，若原告交付
    之系爭電子板裸板毫無瑕疵，何以不將鑑定結果告知被告，
    顯見原告明知系爭電子板裸板確有瑕疵甚明。況於訴訟進行
    中，經本院於94年3 月25日囑託工研院電子所就系爭電子板
    裸板為鑑定，工研院於94年4 月25日完成測試，測試結果：
    「從ＥＳＣＡ表面元素分析結果可發現銲墊表面有微量的鎳
    及銅存在…」、「銲墊表面有輕微之鎳及銅存在，鎳及銅於
    大氣環境下容易氧化，嚴重的表面氧化現象可能導致銲墊之
    銲錫性不良，並影響銲點之強度」此等鑑定結果與工研院電
    子所92年9 月8 日之鑑定結果顯示，送交鑑定之樣本存在「
    製程不良」與「銲錫能力不佳」兩項重大品質缺失，不謀而
    合，顯見原告所交付之系爭電子板裸板具有瑕疵無疑。
(四)、至原告雖主張：「依被告的說明，其是拔除零件後之PC板送
    鑑定，並非原始之送貨之裸板送鑑定，當無能排除加工過程
    中之問題」云云。惟依工研院94年4 月25日測試檢驗報告中
    第四點之分析技術顯示，工研院之ESCA分析條件於「分析前
    樣品表面先以高壓空氣槍清潔」，SEM 切片分析係將「樣品
    經切片、研磨及拋光後，使用SEM 對樣品進行微結構觀察‥
    」，再TEM 切片分析亦係將「樣品經切片、研磨及拋光至20
    0nm 厚度以下之後，使用離子削薄機清潔樣品表面」。前開
    測試檢驗報告第五點之結果及討論欄則記載：(2)分析樣品﹙
    B-1 及B-2）銲墊表面表面有輕微之鎳及銅存在等語，此處
    所謂B-1 及B-2 之測試項目為TEM ﹙見第三點樣品之表格）
    ，而TEM 切片分析係將樣品經切片、研磨及拋光等，已如前
    述，足見工研院亦非就樣品原封不動為鑑定，所以縱使被告
    前送鑑定之樣品非原始之裸板，亦無影響工研院所為之鑑定
    ，故原告前開主張並無理由。
(五)、原告復主張「被告收受該貨品後，自行加工，都會加以測試
    ，若品質有問題，不可能出貨給被告的客戶」云云，然查，
    組裝「IC」零件測試一般以「功能測試」為主，可立判好壞
    ，但本案爭執為穩定性的焊點接著性完善，則需使用一段時
    間反應始知，被告知悉原告交付之產品不良乃因接獲客戶使
    用電腦硬體後，發現無法正常運作方進行追查的結果，故原
    告所辯之詞顯係對「IC」產業之不了解，當無足採信。
(六)、原告交付之系爭電子板前後二次經工研院鑑定確認具有「製
    程不良」、「銲錫能力不佳」及「銲錫性不良，並影響銲點
    之強度」等重大缺失，明顯可證明原告交付之系爭電子板裸
    於鍍鎳層酸洗過程中出現問題，致原告交付之系爭電子板裸
    板表面有輕微之鎳及銅存在，進而影響銲點之強度，最終使
    被告所有附著於上之IC零件功能出現不穩定現象甚至無法運
    作之情事，並造成被告無法加工焊接ＩＣ且致ＩＣ損毀，形
    成被告之成本損失，客戶並對被告提出換貨要求，亦致被告
    受有損失，總計，被告因之損失2,365,633 元，明細如下：
１、就被告已付之系爭電子板裸板貨款32,713元，因被告主張解
    除契約，原告應返還之。
２、鑑定費用：第一次檢驗費20,738元，第二次檢驗費160,800
    元，總計181,538元。
３、經被告退貨原告應返還之貨款：被告業已向原告聲明退貨之
    系爭電子板裸板290 片部分，因其存在品質上的根本缺失，
    被告依民法第256 條、第226 條之規定主張解除契約，故原
    告請求之貨款應扣除該部分價金97,150元《計算式：290 （
    件數）×335（單價）=97,150》。
４、置換ＩＣ所增加之費用：原告所交付之系爭電子板裸板總計
    有646 片經被告重新加工置換ＩＣ，而被告重新置換ＩＣ所
    增加之費用共計734,232 元。
５、客戶退換貨之損失：因客戶對被告提出換貨否則要退貨的要
    求，被告因而將400 片系爭電子板加工後成品，換回來400
    片化金接觸不良的產品，造成被告1,320,000 元之損失。
６、綜前述，被告總計損失2,365,633 元（32,713元＋181,538
    元＋97,150元+734,232元+1,320,000＝2,365,633 元），就
    此部分損失額，被告主張抵銷抗辯，而原告得向被告請求給
    付之貨款經扣除被告主張抵銷之部分後，原告尚應給付被告
    751,376 元《計算式：﹙32,713元＋181,538 元＋97,150元
    +734,232元+1,320,000＝2,365,633 元﹚－1,614,257=751,
    376 元》，足見原告提起本件訴訟並無理由。並聲明：、
    原告之訴駁回。、如受不利判決，願供擔保請准宣告免為
    假執行。
(七)、就參加人之陳述所為答辯：
１、參加人雖主張：「系爭買賣標的物於交付時均用真空包裝，
    目的當然是為防止表面鎳銅成分產生之氧化作用…」云云，
    然依業界封裝ＰＣＢ板的作法，通常且大多數僅能作到所謂
    的「熱縮膜」即空氣減量，若原告所採真係真空包裝，何以
    其保存期限僅能保存六個月？故參加人所言與事實不符。
２、又就參加人表示：「系爭電子板係於92年5 、6 月間製造，
    被告於開封加工後發現‥並未立即予以封裝，迄94年3 月25
    日始予鑑定，其間間隔將近二年，銲墊表面容易氧化，本屬
    自然現象‥自應由被告承擔其不利益」等語，查工研院94年
    4 月25日之測試結果並未表示銲墊表面有氧化，僅表示「銲
    墊表面有輕微之鎳及銅存在，鎳及銅於大氣環境下容易氧化
    ．嚴重的表面氧化現象可能導致銲墊之銲錫性不良，並影響
    銲點之強度」，被告認為銲墊表面有輕微之鎳及銅存在方與
    本案系爭電子板裸板是否存有瑕疵有關，系爭電子板裸板即
    銲墊表面有輕微之鎳及銅存在是「因」，表面氧化致銲錫性
    不良是「果」，故原告造就「因」才形成現在的「果」，參
    加人所言僅係推託之詞。
３、末查，所謂PCB 化金本意是為了以下目的：焊墊表面平整
    氧化不易。依工研院檢驗報告：焊墊表面有銅、鎳成份存
    在，即表示一來失去「氧化不易」的要訣及增加氧化發生率
    ，二來影響儲存時間長短，及提高產生焊墊表面氧化的機率
    ，但空氣介質不可能自動增加附著銅、鎳成份在焊墊表面，
    故原PCB 的製造過程瑕疵就存在銅、鎳成份，與儲放時間無
    關。
四、原告起訴主張被告前自92年4 月28日起，陸續向原告訂購電
    子材料，扣除銷貨折讓部份，總價金為1,224,870 元；被告
    另於92年5 月27日、同年6 月16日向原告訂購系爭電子板裸
    板，價金計為422,100 元，前開貨款扣除銷貨折讓後，共計
    1,646,970 元，原告並已將前開貨物依約交付予被告，惟被
    告僅就系爭電子板裸板先行給付部分貨款32,713元與原告等
    情，業據原告提出採購單、應付帳款明細表、發票、送貨單
    、銷貨折讓單、存證信函等為憑，並為被告所不爭執，堪信
    原告此部份主張之事實為真正。惟原告主張被告尚應給付貨
    款1,614,257 元﹙1,646,970 元減32,713元為1,614,257 元
    ﹚乙節，則為被告否認，並以前揭情詞置辯，是本件應審究
    者為：原告交付被告之系爭電子板裸板究有無被告所述之瑕
    疵，若無，則被告抗辯以因有瑕疵而解除契約，請求返還已
    付價金，扣除退貨之貨款及已支出之鑑定費用暨因原告瑕疵
    給付所致之損害，並以之與貨款抵銷云云，即無理由。
(一)、依諸被告所提出工研院電子所92年9 月8 日鑑定報告之結果
    與討論欄第二點記載：﹙送驗之化金PCB ﹚由圖六、七、十
    三、十四、及十五可發現鎳磷層表面有些許微小裂痕存在，
    這些裂痕可能是無電鍍鎳金製程不良所造成。第三點記載：
    由圖十五可觀察到鎳層裂痕右邊區域之錫鉛已經和鎳層完成
    焊接，已形成IMC ﹙介金屬化合物﹚及P-rich層﹙富含磷的
    相﹚。但是鎳層裂痕左側之錫鉛並未與鎳層完成焊接﹙無IM
    C 及P-rich層形成﹚。這可能是銲墊此區域之銲錫能力不佳
    所造成。則被告抗辯稱依前開鑑定報告所載送驗之化金PCB
    樣本存在「製程不良」與「銲錫能力不佳」兩項重大品質缺
    失等語，固非無據，然原告業已否認前開鑑定報告中所使用
    送驗之化金PCB 樣本即為原告出售與被告之系爭電子板裸板
    ，被告復未就前開鑑定報告中所使用之送驗樣品確為原告所
    交付之系爭電子板裸板乙節舉證以實其說，自無從執前開鑑
    定報告之記載資為有利被告抗辯稱原告交付之系爭電子板裸
    板存有「製程不良」與「銲錫能力不佳」瑕疵之認定。
(二)、又兩造及參加人經協議確認後，將參加人出售原告，原告轉
    售被告之系爭電子板裸板二片，再送請工研院電子所鑑定有
    無化金處理不良？鍍鎳層與化金層間有無化金氧化？若裸板
    有化金處理不良、化金氧化情形時，影響結果為何？是否會
    生接觸不良，並生電腦硬體時而無法正常運作或者完全無法
    運作的結果？經工研院電子所於94年4 月25日鑑定報告記載
    ：「﹙本次鑑定分析分別使用掃描式電子顯微鏡/ 能量分散
    光譜儀﹙SEM/EDS ﹚及穿透式電子顯微鏡﹙TEM ﹚分析鍍鎳
    層與化金層介面，並使用電子能譜化學分析儀﹙ESCA﹚分析
    電子裸板之銲墊表面成分及鍍層之縱深元素分佈，並將本院
    所提供之樣品兩片分別命名為樣品A 及樣品B ，在樣品A 中
    任選兩個銲墊作ESCA表面元素分析及縱深元素分析，並任選
    兩個區域作SEM 切片分析及EDS 元素分析，樣品B 中則任選
    兩個銲墊作TEM 微結構觀察。﹚鑑定結果及討論為：從ESCA
    表面元素分析結果可發現銲墊表面有微量的鎳及銅存在，如
    圖5.1 、5.3 及表5.1 所示，從ESCA縱深元素分析結果可得
    知，鍍鎳層及化金層之界面處並無發現明顯之界面氧化現象
    ，如圖5.2 及5.4 所示。由SEM 二次電子影像及EDS 元素分
    析結果得知，鍍鎳層及化金層之界面處並沒有明顯缺陷存在
    ，如圖5.5 至5.7 所示。在TEM 之明視野影像中，也沒有發
    現鍍鎳層及化金層之界面處有明顯之氧化或腐蝕現象，如圖
    5.8 至5.12所示。綜合以上結果，(1)分析樣品﹙A-1 、A-2
    、A-3 、A-4 、B-1 及B-2 ﹚之化金層與鍍鎳層介面處並沒
    有明顯之氧化現象。(2)分析樣品﹙B-1 及B-2 ﹚銲墊表面有
    輕微之鎳及銅存在，鎳及銅於大氣環境下容易氧化。嚴重的
    表面氧化現象可能導致銲墊之銲錫性不良，並影響銲點之強
    度。」，是前開送鑑定之系爭電子板裸板二片中，既有一片
    之銲墊表面存有輕微之鎳及銅，則被告抗辯稱：原告交付之
    系爭電子板裸板表面有輕微之鎳及銅存在等語，固屬有據，
    惟依諸前開鑑定報告可知，鎳及銅雖於大氣環境下容易氧化
    ，然須以嚴重的氧化現象方可能導致銲墊之銲錫性不良，並
    影響銲點之強度，而送鑑定之系爭電子板裸板乃於92年5 、
    6 間生產乙節，為兩造所不爭執，迄至94年4 月25日工研院
    電子所為前開鑑定前，期間已長達近二年，仍無明顯氧化現
    象，亦有前開鑑定報告在卷可稽，是雖系爭電子板裸板存有
    輕微之鎳及銅，然既無明顯氧化現象，自尚難認有因之導致
    銲墊之銲錫性不良，並影響銲點強度之瑕疵，從而，被告執
    系爭電子板裸板表面存有輕微鎳及銅，遽謂已足以影響銲點
    之強度，最終使被告所有附著於上之IC零件功能出現不穩定
    現象甚至無法運作之情事，造成被告無法加工焊接ＩＣ且致
    ＩＣ損毀，形成被告之成本損失，客戶並對被告提出換貨要
    求等損失計達2,365,633 元，並主張以之與本件貨款抵銷云
    云，即屬無據。
(三)、綜上，原告起訴請求被告給付貨款1,614,257 元，洵屬有據
    ，被告抗辯稱原告給付之系爭電子板裸板有瑕疵致伊受有損
    害2,365,633 元，而以此損害額與原告主張之貨款抵銷云云
    ，尚屬無據，從而，原告請求被告給付1,614,257 元及自93
    年2 月4 日﹙原告雖主張自起訴狀繕本送達被告翌日起算法
    定遲延利息，惟因本件起訴狀繕本乃原告自行送達被告，而
    原告並未提出被告收受訴狀繕本之送達回證日期，因被告乃
    於本院93年2 月4 日準備程序中自陳確已收受起訴狀繕本，
    是以93年2 月4 日為本件法定遲延利息之起算日﹚起至清償
    日止，按週年利率百分之五計算之利息，為有理由，應予准
    許。
五、本件事證已臻明確，兩造其餘攻擊防禦方法，經審酌後認與
    判決結果不生影響，爰不一一論述，附此敘明。
六、兩造陳明願供擔保請為宣告假執行或免為假執行，經核均與
    規定相符，爰分別酌定相當之擔保金額准許之。
七、本件原告之訴為有理由，依民事訴訟法第78條、第86條第1
    項但書、第390 條第2 項、第392 條第2 項，判決如主文。
中　　華　　民　　國　　94　　年　　8 　　月　　10　　日
                  民事第三庭審判長法  官  陳映如
                                  法  官  何君豪
                                  法  官  陳明偉
以上正本係照原本作成
如對本判決上訴，須於判決送達後20日內向本院提出上訴狀
中　　華　　民　　國　　94　　年　　8 　　月　　10　　日
                                  書記官　馬文慶
